【裁判字號】    97,訴,401
【裁判日期】    970313
【裁判案由】    毒品危害防制條例
【裁判全文】
臺灣高雄地方法院刑事判決               97年度訴字第401號
公  訴  人  臺灣高雄地方法院檢察署檢察官
被      告  甲○○
                    （另案
上列被告因毒品危害防制條例案件，經檢察官提起公訴（96年度
毒偵字第10483 號），經本院裁定改行簡式審判程序，判決如下
：
    主  文
甲○○施用第一級毒品，累犯，處有期徒刑拾月。
    事  實
一、甲○○前於民國87年間因施用毒品案件，經本院裁定送觀察
    、勒戒後，認有繼續施用毒品傾向，再經本院88年度毒聲字
    第3318號裁定令入戒治處所施以強制戒治，嗣經本院89年度
    毒聲字第2098號裁定停止戒治，於89年3 月22日因停止戒治
    處分出監，並於89年5 月31日因保護管束期滿經臺灣高雄地
    方法院檢察署以89年戒毒偵字第587 號為不起訴處分確定；
    復於92年間因竊盜、施用第一級毒品、第二級毒品案件，經
    本院92年度訴字第2553號判決分別判處有期徒刑10月、8 月
    、4 月，應執行有期徒刑1 年8 月確定，於94年11月9 日縮
    刑期滿執行完畢；又因竊盜案件，經本院95年度易字第2041
    號判處有期徒刑8 月，因持有毒品案件，經本院95年度簡字
    第5632號判處有期徒刑3 月確定，嗣因減刑，經本院96年度
    聲減字第861 號裁定各減為有期徒刑4 月、1 月又15日，應
    執行有期徒刑5 月，甫於96年7 月16日減刑執行完畢。詎猶
    不知悔改，仍未戒除毒癮，明知海洛因為毒品危害防制條例
    第2 條第2 項第1 款明定之第一級毒品，不得持有、施用，
    復基於施用第一級毒品海洛因之犯意，於96年9 月18日20時
    許，在高雄縣林園鄉○○村○○○道路上，以針筒注射方式
    ，施用第一級毒品海洛因1 次。嗣經警於96年9 月19日18時
    10分許，對甲○○採尿送驗結果呈海洛因代謝後之嗎啡陽性
    反應而查悉上情。
二、案經高雄縣政府警察局林園分局報請臺灣高雄地方法院檢察
    署檢察官偵查起訴。
    理  由
一、本件被告甲○○所犯係死刑、無期徒刑、最輕本刑為3 年以
    上有期徒刑以外之罪，其於準備程序中就被訴事實為有罪之
    陳述，經法官告知簡式審判程序之旨，並聽取公訴人及被告
    之意見後，認為適宜由受命法官獨任進行簡式審判程序，依
    刑事訴訟法第273 條之1 第1 項規定，裁定由受命法官獨任
    進行審判程序。又本件之證據調查，依刑事訴訟法第273 條
    之2 規定，不受同法第159 條第1 項、第161 條之2 、第16
    1 條之3 、第163 條之1 及第164 條至第170 條規定之限制
    ，均合先敘明。
二、訊據被告甲○○對於在上揭時、地，以上述方法施用第一級
    毒品海洛因1 次之犯罪事實坦承不諱（本院卷第39頁）。被
    告對於在96年9 月19日18時10分許為警經其同意採尿送驗，
    由警方提供乾淨空瓶予被告親自排放尿液，並親自封緘之過
    程，亦不爭執（警卷第3 頁）；被告尿液送驗結果，經臺灣
    檢驗科技股份有限公司以GC/MS 氣相層析/ 質譜儀法確認檢
    驗結果，呈嗎啡陽性反應，有該公司96年10月2 日報告編號
    KＺ000000000000號濫用藥物尿液檢驗報告、高雄縣政府警察
    局林園分局偵查隊偵辦毒品案件尿液採證檢驗對照表（代碼
    ：林偵0313）各1 紙在卷為證（警第4 、5 頁），足認被告
    自白與事實相符，犯行堪以認定，應予依法論科。
三、被告前於87年間因施用毒品案件，經本院裁定送觀察、勒戒
    後，認有繼續施用毒品傾向，再經本院88年度毒聲字第3318
    號裁定令入戒治處所施以強制戒治，嗣經本院89年度毒聲字
    第2098號裁定停止戒治，於89年3 月22日因停止戒治處分出
    監，並於89年5 月31日因保護管束期滿經臺灣高雄地方法院
    檢察署以89年戒毒偵字第587 號為不起訴處分確定；復於92
    年間因竊盜、施用第一級毒品、第二級毒品案件，經本院92
    年度訴字第2553號判決分別判處有期徒刑10月、8 月、4 月
    ，應執行有期徒刑1 年8 月確定，於94年11月9 日縮刑期滿
    執行完畢，有臺灣高等法院被告前案紀錄表在卷可稽。是被
    告於經觀察勒戒、強制戒治執行完畢後，於5 年內再犯，經
    依法追訴處罰，復再犯本案，已屬3 犯以上，檢察官逕行起
    訴，即無不合。
四、查海洛因係屬毒品危害防制條例第2 條第2 項第1 款之第一
    級毒品，核被告所為，係犯毒品危害防制條例第10條第1 項
    施用第一級毒品罪。其施用前持有第一級毒品海洛因之低度
    行為，應為施用第一級毒品海洛因之高度行為所吸收，不另
    論罪。被告前因竊盜案件，經本院95年度易字第2041號判處
    有期徒刑8 月，因持有毒品案件，經本院95年度簡字第5632
    號判處有期徒刑3 月確定，嗣因減刑，經本院96年度聲減字
    第861 號裁定各減為有期徒刑4 月、1 月又15日，應執行有
    期徒刑5 月，甫於96年7 月16日減刑執行完畢，有臺灣高等
    法院被告前案紀錄表在卷可稽，其受有期徒刑執行完畢，於
    5 年內故意再犯本件有期徒刑以上之罪，為累犯，應依刑法
    第47條第1 項規定，加重其刑。爰審酌被告前因施用毒品執
    行有期徒刑完畢，猶未戒除施用毒品惡習，惟係戕害自身健
    康，且犯後坦承犯行，尚具悔意，及其犯罪之動機、目的、
    手段等一切情狀，量處如主文所示之刑。
據上論斷，應依刑事訴訟法第273 條之1 第1 項、第299 條第1
項前段，毒品危害防制條例第10條第1 項，刑法第11條前段、第
47條第1 項，判決如主文。
本案經檢察官李佳韻到庭執行職務。
中    華    民    國    97    年    3     月    13    日
                  刑事第八庭    法  官  曾鈴
以上正本證明與原本無異。
如不服本判決應於收受本判決後10日內向本院提出上訴書狀，並
應敘述具體理由，如未敘述上訴理由者，應於上訴期間屆滿後20
日內補提理由書狀於本院（均須按他造當事人之人數附繕本）「
切勿逕送上級法院」。
中    華    民    國    97    年    3     月    17    日
                                書記官  曾秀鳳
附錄本判決論罪之法條：
毒品危害防制條例第10條第1項


司法院資訊處製作；財團法人民間司法改革基金會備份。
